臺灣高等法院臺中分院刑事判決　　　　96年度上易字第1349號
上　訴　人
即　被　告　戊○○
上列上訴人因竊盜等案件，不服臺灣臺中地方法院96年度易字第
2183號中華民國96年6月15 日第一審判決（起訴案號：臺灣臺中
地方法院檢察署95年度偵字第25890號），提起上訴，本院判決
如下：
      主  文
原判決撤銷。
戊○○收受贓物，累犯，處有期徒刑參月，減為有期徒刑壹月又
拾伍日，如易科罰金以銀元佰元即新台幣玖佰元折壹日；又意
圖為自己不法之所有，踰越安全設備竊盜，累犯，處有期徒刑柒
月，減為有期徒刑參月又拾伍日，如易科罰金，以新台幣壹仟元
折算壹日。應執行有期徒刑肆月又拾伍日，如易科罰金，以銀元
佰元即新台幣玖佰元折算壹日。
      事  實
一、戊○○曾因贓物案件，經台灣台中地方法院以九十三年度易
    字第二六四七號判決判處有期徒刑四月確定；復因違反毒品
    危害防制條例案件，經台灣臺中地方法院以九十三年度易字
    第二八○二號判決判處有期徒刑八月確定，上開兩確定判決
    經合併定應執行刑為有期徒刑十一月，甫於九十四年十月二
    十四日因縮刑期滿而執行完畢，竟不知警惕，而為下列犯行
    ：
  (一)戊○○基於收受贓物之犯意，於九十五年六月二十一日十四
    時後，在不詳地點，自不詳人士處收受甲○○所有而遭竊之
    支票一張（票據號碼：ＨＡＣ0000000號；發票人：
    李保堂；面額：新臺幣（下同）十五萬元；票載發票日：九
    十五年七月十日，付款銀行新光銀行北屯分行）。戊○○受
    後旋將上開支票存入其於臺中旱溪郵局申設之000000
    00000000號帳戶內委託該局代為提示，惟因該支票
    被掛失止付而遭退票。
  (二)戊○○意圖為自己不法所有，於九十五年七月十二日十四時
    三十分許，由其位於臺中市○○○街一五九巷三號住處四樓
    陽臺爬至由臺中市○○○街一五九巷一號四樓陽臺，隨即由
    該陽臺逾越窗戶安全設備進入上開一號屋內，徒手竊取屋內
    丁○○所有之現金三萬五千元、戒指一顆及丙○○所有之手
    機一支（廠牌：夏普；型號：Ｔ９１號；市價約二萬三千五
    百元），得手後即離去。
二、案經甲○○、丁○○訴由臺中市警察局第三分局報告臺灣臺
    中地方法院檢察署檢察官偵查起訴。
      理  由
一、訊據被告戊○○矢否認犯上開罪行，辯稱：支票不是伊偷的
    ，係陳國隆因沒有身分證，拿給伊去兌領，伊不知道是偷來
    的，伊有殘障手冊，腳行動不便，不可能爬窗戶侵入竊盜云
    云，惟查上開犯罪事實業據被告於原審審理中坦承不諱 (見
    原審卷第三十五頁)，核與告訴人甲○○、丁○○於警詢中
    之陳述 (被告於原審審理時對告訴人甲○○、丁○○警訊時
    之陳述並無異議，本院審酌甲○○等警訊中所述並無何不當
    自得採酌)、證人丙○○於偵查中證述 (並無顯有不可信之
    情況，亦得採酌)、證人陳國隆於原審法院審理時證述之情
    節相符，並有掛失止付票據提示人資料查報表、上開支票影
    本背面『戊○○』簽名字樣等在卷可資佐證，本件事證明確
    ，被告所辯顯係脫卸之詞，不足採信，其犯行應堪認定。被
    告於本院審理中聲請傳訊證人丙○○，本院認證人丙○○於
    偵查中已結證甚詳，本件待證事實已臻為明瞭，無再傳訊之
    必要，爰不予傳訊，併予敘明。
二、核被告戊○○所為犯罪事實（一）之犯行，係犯刑法第三百
    四十九條第一項之收受贓物罪；被告所為犯罪事實（二）之
    犯行，係犯刑法第三百二十一條第一項第二款之逾越安全設
    備竊盜罪。又被告上開二犯行間，犯意個別，行為互殊，應
    予分論併罰。又被告曾因贓物案件，經台灣台中地方法院以
    九十三年度易字第二六四七號判決判處有期徒刑四月確定；
    復因違反毒品危害防制條例案件，經台灣台中地方法院以九
    十三年度易字第二八○二號判決判處有期徒刑八月確定，上
    開兩確定判決經合併定應執行刑為有期徒刑十一月，甫於九
    十四年十月二十四日因縮行期滿而執行完畢，有臺灣高等法
    院被告全國前案紀錄表及臺灣臺中地方法院檢察署刑案資料
    查註紀錄表在卷可參，被告於徒刑執行完畢後五年內，故意
    再犯本件有期徒刑以上之罪，為累犯，均應依刑法第四十七
    條第一項之規定加重其刑。原審予以論罪科刑固非無見，惟
    查原審未及適用九十六年罪犯減刑條例減刑尚有未洽，被告
    上訴否認犯罪雖無理由，然原審判決既有如上未當之處，應
    由本院將其撤銷改判，爰審酌被告素行不佳，不思循正途賺
    取財物，為本件收受贓物及竊盜犯行，犯罪之手段尚屬平和
    ，收受之票據因掛失止付而遭退票，竊取之財物價值達十四
    萬四千多元 (見被害人警訊所述)，犯後於原審法院審理中
    坦承犯行等一切情狀，分別量處如主文第二項所示之刑，並
    依中華民國九十六年罪犯減刑條例第二條第一項第三款規定
    減輕其刑 (先加後減)並諭知易科罰金之折算標準及定其應
    執行刑（本案被告所犯收受贓物罪之犯罪時間係在九十五年
    六月二十一日，被告行為後，刑法第五十一條業於九十四年
    一月七日修正公布，並於九十五年七月一日施行，修正前刑
    法第五十一條規定：「數罪併罰，分別宣告其罪之刑，依左
    列各款定其應執行者。」其中第五款規定：「宣告多數有期
    徒刑者，於各刑中之最長期以上，各刑合併之刑期以下，定
    其刑期。但不得逾二十年。」修正後刑法第五十一條第五款
    規定：「宣告多數有期徒刑者，於各刑中之最長期以上，各
    刑合併之刑期以下，定其刑期。但不得逾三十年」，比較結
    果，修正後刑法並非較有利於行為人，依刑法第二條第一項
    前段之規定，仍應依修正前刑法，定其應執行之刑，另比較
    修正前後刑法第三十三條第五款罰金之規定及第四十一條易
    科罰金之規定，均以修正前之規定有利於被告，依法適用修
    正前之規定，附此敘明）。
三、據上論斷，應依刑事訴訟法第三百六十九條第一項前段、第
    三百六十四條、第二百九十九條第一項前段、刑法第二條第
    一項、第三百四十九條第一項、第三百二十一條第一項第二
    款、第四十七條第一項、第五十一條第五款（修正前）、第
    四十一條第一項前段（修正前、後）、罰金罰鍰提高標準條
    例第二條（修正前）、刑法施行法第一條之一第一項、第二
    項、中華民國九十六年罪犯減刑條例第二條第一項第三款、
    第七條，判決如主文。
    本案經檢察官乙○○到庭執行職務。
中　　華　　民　　國　　96　　年　　9　　月　　6  　　日
            刑事第九庭    審判長法　官　陳　筱　珮
                                法　官  余　仕　明
                                法　官  康　應　龍
上列正本證明與原本無異。
不得上訴。
                                書記官　阮　正　枝
中　　華　　民　　國　　96　　年　　9 　　月　　7 　　日
